# 进项税的暂估问题？

提问人：强了个强 时间：2012-12-16 11:03:38
请教各位，在未收到材料发票的进项税的可以暂估吗？暂估和不暂估对企业报表的影响？以及相关的理论依据，谢谢

回答人：chenyiwei
货到票未到情况下的进项税额不能暂估。理由是：尚未取得合规的抵扣凭证，不能享有抵扣进项税额的现时权利，所以不符合资产的定义和确认条件。

提问人：兵哥 时间：2013-02-04 14:42:37
这种情况我认为应暂估进项税，列入其他流动资产

回答人：chenyiwei
这属于特殊情况，可以这样考虑。前提是对内部交易中的买方最终获得可用于抵扣进项税额的专用发票有足够的把握。